# 请教陈版，劳务费的会计处理？

提问人：SS1111 时间：2023-07-31 10:34:33
背景：某企业员工分两种：交社保的和不交社保的，公司直接给员工发工资；交社保的，走劳务派遣，派遣公司和其员工签订劳动合同，公司和劳务派遣公司签劳务派遣协议，劳务公司每月给其员工发工资代缴社保公积金，根据派遣协议劳务费构成为公司每月支付工资、社保公积金、管理服务费。
问题：老师，这种付给劳务派遣公司的费用要怎么做账，需要在应付职工薪酬科目过渡一下吗？劳务费构成中公司每月支付工资、社保公积金、管理服务费，需要把工资、社保公积金在薪酬附注中相应位置披露么？

回答人：chenyiwei
首先要判断此处的员工是否属于会计准则意义上的”本公司的职工“。从主帖信息来看，这些人不论是否交社保，会计上均认定为企业”职工“的可能性更大。相应地，直接支付或者通过劳务派遣公司支付（最终归劳务人员所享有）的款项均应作为职工薪酬核算。劳务派遣公司收取的管理费计入管理费用处理。